【裁判字號】    96,交簡上,136
【裁判日期】    970229
【裁判案由】    公共危險
【裁判全文】
臺灣板橋地方法院刑事判決           96年度交簡上字第136號
上  訴  人  臺灣板橋地方法院檢察署檢察官
被      告  甲○○
上列上訴人因公共危險案件，不服本院中華民國96年10月25日96
年度交簡字第1826號第一審判決（聲請簡易判決處刑案號：96年
度偵字第19533 號），提起上訴，本院管轄之第二審合議庭判決
如下：
    主    文
上訴駁回。
甲○○緩刑貳年。
    事    實
一、甲○○於民國96年8 月22日下午8 時許，在臺北縣三重市○
    ○路與大智街口某海產店內飲酒後，已有語言含糊不清、語
    無倫次及意識模糊等醉態徵兆，而達不能安全駕駛動力交通
    工具之狀態，竟不顧公眾之安危，猶駕駛車牌號碼016 －Ｂ
    ＮＸ號普通重型機車，自上址離去，嗣於同日下午8 時26分
    許，行經臺北縣三重市○○○街1 號前，為警發現其駕駛車
    身左右搖擺不定狀似酒後駕車，予以攔查後復聞其滿身濃厚
    酒味，經將之帶返回臺北縣政府警察局三重分局光明派出所
    ，於同日下午8 時46分許，對之施以呼氣酒精濃度測試，測
    試值高達每公升0.75毫克，始查悉上情。
二、案經臺北縣政府警察局三重分局報告臺灣板橋地方法院檢察
    署檢察官偵查後聲請簡易判決處刑。
    理    由
一、按刑事訴訟法第159 條第1 項雖規定，被告以外之人於審判
    外之言詞或書面陳述，除法律有規定外，不得作為證據。惟
    同法第159 條之5 第1 、2 項已規定，經當事人於審判程序
    同意作為證據，法院審酌該言詞陳述或書面陳述作成時之情
    況，認為適當者，亦得為證據。當事人、代理人或辯護人於
    法院調查證據時，知有第159 條第1 項不得為證據之情形，
    而未於言詞辯論終結前聲明異議者，視為有前項之同意（指
    同條第1 項之同意作為證據），此乃第159 條第1 項所容許
    ，得作為證據之例外規定之一。經查，本案被告甲○○及檢
    察官於言詞辯論終結前，均未就所調查之證據主張有刑事訴
    訟法第159 條第1 項不得為證據之情形，本院復審酌各該證
    據作成時之情況，認為適當，是本案經調查之證據均有證據
    能力，合先敘明。
二、訊據被告於本院審理中業已坦承上揭犯行，亦據當場查獲被
    告並對之實施酒精測試之警員即證人曹峰全於偵查及本院審
    理時證述甚詳，復有酒精測定紀錄表、刑法第一百八十五條
    之三案件測試觀察紀錄表、臺北縣政府警察局舉發違反道路
    交通管理事件通知單、警員職務報告、警詢影像光碟暨翻拍
    照片各1 份在卷可資佐證。本案事證明確，被告酒後駕車之
    犯行，堪以認定。
三、按被告行為後，刑法第185 條之3 規定業於97年1 月2 日修
    正公布，並自同月4 日起生效施行，修正前該條規定之法定
    刑係1 年以下有期徒刑、拘役或3 萬元以下罰金；修正後提
    高為1 年以下有期徒刑、拘役或科或併科15萬元以下罰金，
    比較修正前後之規定，以修正前刑法第185 條之3 之規定有
    利於被告，依刑法第2 條第1 項前段之規定，應適用修正前
    刑法第185 條之3 之規定，合先敘明。核被告甲○○所為，
    係犯修正前刑法第185 條之3 服用酒類不能安全駕駛動力交
    通工具而駕駛罪。爰審酌被告明知酒精成分對人之意識能力
    具有不良影響，酒後駕車對一般往來之公眾及駕駛人自身皆
    具有高度危險性，既漠視自己安危，尤枉顧公眾安全，而於
    服用酒類後之呼氣酒精濃度達每公升0.75毫克，已處於不能
    安全駕駛動力交通工具之狀態猶駕駛車輛，暨被告原在偵查
    中否認犯行，然在本院審理時則已承認酒醉駕車公共危險犯
    行之態度等一切情狀，認原審就被告所為犯行，量處有期徒
    刑3 月，並諭知易科罰金之折算標準，經核其認事用法，均
    無不當，量刑堪稱妥適，應予維持。
四、至檢察官上訴意旨雖謂：被告於偵查中，飾詞狡卸，毫無悔
    意，態度惡劣，原審據此判決並無違誤，且僅量刑有期徒刑
    3 月，已屬寬容，被告竟再提起上訴，原審量刑既有過輕，
    爰請求將原判決撤銷，更為適當之判決等語，惟原審之判決
    ，經核認事用法因無不當，量刑亦稱妥適，且被告於本院審
    理中，既已就本案為有罪之陳述，復撤回上訴，檢察官之上
    訴，核無理由，應予駁回。末查，被告前未曾因故意犯罪受
    有期徒刑以上刑之宣告，有臺灣高等法院被告前案紀錄表佐
    卷可考，其因一時失慮致罹刑典，然已坦承犯行，知所悔悟
    ，經此偵審教訓，當知所警惕，而無再犯之虞，本院因認原
    審判決所宣告之刑以暫不執行為適當，併予宣告緩刑2 年，
    用啟自新。
五、依95年7 月1 日修正生效施行前之刑法第2 條規定，行為後
    法律有變更者以適用裁判時之法律為原則，如行為時之法律
    有利於行為人，則例外適用行為時之法律；惟現行刑法第2
    條第1 項規定，以適用行為時之法律為原則，惟如裁判時之
    法律有利於行為人，則例外適用裁判時之法律。而以往實務
    見解，認原判決未及比較適用新舊法時，上訴後，雖比較結
    果以舊法有利於行為人，而原判決別無其他撤銷事由，仍應
    以此為由撤銷改判。惟修正後刑法第2 條之規定係以適用行
    為時法為原則，因此原判決雖未及比較適用，然上訴後，經
    比較新舊法，修正後之刑法第185 條之3 並非較有利於行為
    人，依修正後第2 條第1 項前段之規定，仍應適用行為時法
    即修正前刑法第185 條之3 之規定，則原判決適用行為時法
    即無不當，此部分自不構成撤銷之事由，併予敘明。
據上論斷，應依刑事訴訟法第455 條之1 第1 項、第3 項、第36
4 條、第368 條，刑法第74條第1 項第1 款，判決如主文。
本案經檢察官江祐丞到庭執行職務。
中    華    民    國    97    年    2     月    29    日
                  刑事第十一庭  審判長法  官  徐蘭萍
                                      法  官  林淑婷
                                      法  官  邱景芬
以上正本證明與原本無異。
本判決不得上訴。
                                      書記官  曾千庭
中    華    民    國    97    年    2     月    29    日


司法院資訊處製作；財團法人民間司法改革基金會備份。
